臺灣高雄地方法院刑事判決　　　　　　　　　　　　九十三年度易緝字第一一一號
　　公　訴　人　臺灣高雄地方法院檢察署檢察官
　　被　　　告　乙○○
右列被告因竊盜案件，經檢察官提起公訴（九十二年度偵字第一四二一九號）暨移
併案審理（九十二年度偵字第一七四八三號、九十二年度偵緝字第二三七二號），被
告於準備程序進行中就被訴事實為有罪之陳述，本院聽取當事人之意見後，裁定改以
簡式審判程序審理，本院判決如左：
    主  文
乙○○共同連續攜帶兇器竊盜，累犯，處有期徒刑壹年肆月。
    事  實
一、乙○○曾於民國八十八年間因竊盜案件，經台灣高雄地方法院判處有期徒刑八月
    確定，並於八十八年十一月十五日執行完畢。詎仍不知悔改，單獨一人或分別與
    姓名不詳之成年男子綽號「國安」或高正賢（已另審結）共同基於意圖為自己不
    法所有之概括犯意聯絡，連續為下列之竊盜行為：
（一）於九十二年一月二日上午七時許，見林麗芳所有車牌號碼ＷＬ─四五一九號自
      小貨車，停放在高雄縣大寮鄉○○路六０八巷六八號前面，乙○○以徒手竊取
      之，得手後供己代步之用，嗣於九十二年一月七日下午三時三十分因將該贓車
      停放在高雄縣大寮鄉○○○路三００巷口前為警尋獲，並於車上採集乙○○之
      指紋而循線查悉上情。
（二）復於九十二年六月二十二日凌晨二時二十九分許、同年月二十七日凌晨二時五
      十九分許，乙○○與綽號「國安」之人，在高雄市新興區○○○路十五之一號
      中東武盛殿寺廟中，由「國安」攜帶客觀上可對人之生命、身體、安全構成威
      脅，具有危險性之鐵片一支（未扣案），以下端黏貼口香糖之方式，竊取由姚
      寶林所管領之香油箱內金錢，乙○○則在寺廟外把風，先後二次得手共計竊取
      新台幣（下同）約一萬元，嗣於九十二年七月一日凌晨一時二十分許，姚寶林
      因發現乙○○與綽號「國安」之人又出現在寺廟前，當場報警逮捕乙○○，綽
      號「國安」之人則趁隙持鐵片逃逸。
（三）又於九十二年九月十八日六時三十分許，高正賢騎乘自已之腳踏車搭載乙○○
      ，至高雄縣大寮鄉○○村○○○路三七三巷一五九號處，由高正賢把風，乙○
      ○持客觀上可對人之生命、身體、安全構成威脅，具有危險性之六角扳手一支
      轉開鎖頭，竊取丁○○所有車牌號碼ＶＹＤ─六六０號重機車一部。得手後，
      高正賢騎自已之腳踏車，乙○○騎乘竊得之機車離開。另於九十二年九月十九
      日八時許，高正賢與乙○○一同步行至高雄縣大寮鄉○○村○○○路三七三巷
      四號前，由高正賢把風，乙○○持客觀上可對人之生命、身體、安全構成威脅
      ，具有危險性之剪刀一支，竊取丙○○所有車牌號碼ＶＷＣ─四一五號重機車
      一部，得手後，二人一同騎乘竊得之機車離開，並於騎乘數日後，將該上開所
      竊得之機車任意棄置，另將工具板手、剪刀一併丟棄。嗣依上開失竊現場之監
      視錄影帶所拍攝之畫面為警循線查獲。
二、案經高雄市政府警察局新興分局移送臺灣高雄地方法院檢察署檢察官偵查起訴暨
    移送併案審理。
    理  由
壹、程序部分：
    本件被告乙○○所犯係死刑、無期徒刑、最輕本刑為三年以上有期徒刑以外之罪
    ，其於準備程序中就被訴事實為有罪之陳述，經法官告知簡式審判程序之旨，並
    聽取公訴人、被告之意見後，本院認為適宜獨任進行簡式審判程序，故本件適用
    簡式審判程序審理，合先敘明。
貳、實體部分：
一、右揭犯罪事實，已據被告乙○○於本院審理時坦承不諱（參見本院審理卷五十一
    頁），而上開犯罪事實所載之香油錢、自小貨車、機車確於上開時間、地點失竊
    之事實，亦據證人即被害人姚寶林、林麗芳、丁○○、丙○○等人分別於警詢時
    證述在卷，且上開被告竊取香油錢及機車之事實，亦有監視錄影帶翻攝照片九張
    在卷可查，另於前開自小貨車亦為警採集到被告之指紋，有內政部警政署刑事警
    察局九十二年二月二十七日刑紋字第０九二００一六三八六號鑑驗書一紙附卷可
    憑，此外，復有贓物領據保管單三紙在卷可稽，足見被告乙○○前開自白核與事
    實相符，應可採信。綜上所述，本案事證明確，被告竊盜犯行，洵堪認定。
二、按刑法第三百二十一條第一項第三款之攜帶兇器竊盜罪，係以行為人攜帶兇器竊
    盜為其加重條件，此所謂之兇器，其種類並無限制，凡客觀上足以對人之生命、
    身體、安全構成威脅，具有危險性之兇器均屬之，且祇須行竊時攜帶此種具有危
    險性之兇器為已足，並不以攜帶之初有行兇之意圖為必要（最高法院七十九年臺
    上字第五二五三號判例意旨參照）。本件被告所持鐵片、六角板手、剪刀，均係
    金屬製工具，業據被告供承在卷，客觀上若持以攻擊他人，顯足以對人之生命、
    身體及安全構成威脅足憑，自屬具有危險性之兇器。是核被告上開事實（二）、
    （三）部分所為係犯刑法第三百二十一條第一項第三款之加重竊盜罪；上開事實
    （一）部分之犯行係犯刑法第三百二十條第一項之竊盜罪；另被告乙○○與綽號
    「國安」之人就上開事實（二）、被告與高正賢就上開事實（三）之加重竊盜犯
    行，有犯意之聯絡及行為之分擔，均為共同正犯。被告乙○○上開竊盜及多次加
    重竊盜犯行，時間緊接，所犯又係基本構成要件相同之罪，顯係基於概括之犯意
    為之，應依連續犯之規定從重以攜帶兇器竊盜一罪論處，並依法加重其刑。又公
    訴人雖未對被告乙○○前開事實（一）、（三）之竊盜犯行起訴，惟此部分與前
    開論罪科刑部分有連續犯之裁判上一罪關係，復經檢察官移送併辦，依審判不可
    分原則，本院自應併予審理，附此敘明。
三、末查被告曾於八十八年間因竊盜案件，經台灣高雄地方法院判處有期徒刑八月確
    定，並於八十八年十一月十五日執行完畢，此有臺灣高等法院被告全國前案紀錄
    表、臺灣高雄地方法院檢察署刑案資料查註紀錄表各一份在卷可按，其於五年內
    再犯有期徒刑以上之本罪，為累犯，應依刑法第四十七條之規定，加重其刑，並
    依法遞加之。爰審酌被告之品行、人格，經歷及其智識程度（國中畢業），其現
    年二十三歲，正值年輕力壯之年紀，不思循正途賺取所需，貪圖私慾，竟連續竊
    取他人財物，對被害人所造成之損害不小，且造成被害人生活上之嚴重不便，並
    率爾攜帶兇器竊取他人財物，已對他人財產法益造成損害，及其犯罪動機係因一
    時貪念、犯罪手段、犯罪後尚知坦認犯行等一切情狀，量處如主文所示之刑，以
    為懲儆。至於被告或共犯持以犯罪之工具，均未扣案或已遭丟棄滅失，為免將來
    執行之困難，爰不另為沒收之諭知，併予敘明。
據上論斷，應依刑事訴訟法二百七十三條之一第一項、第二百九十九第一項前段，刑
法第二十八條、第五十六條、第三百二十一條第一項第三款、第四十七條，判決如主
文。
本案經檢察官甲○○到庭執行職務。
中      華      民      國    九十三    年      七      月     三十     日
                                  臺灣高雄地方法院刑事庭
                                      法  官  廖建瑜
右正本證明與原本無異。
如不服本判決，應於判決送達後十日內，向本院提出上訴狀。
                       書記官  王翌翔
中      華      民      國    九十三    年      七      月     三十     日
中華民國刑法第三百二十一條
犯竊盜罪而有左列情形之一者，處六月以上、五年以下有期徒刑：
一  於夜間侵入住宅或有人居住之建築物、船艦或隱匿其內而犯之者。
二  毀越門扇、牆垣或其他安全設備而犯之者。
三  攜帶兇器而犯之者。
四  結夥三人以上而犯之者。
五  乘火災、水災或其他災害之際而犯之者。
六  在車站或埠頭而犯之者。
前項之未遂犯罰之。
